【裁判字號】    93,家上,307
【裁判日期】    950614
【裁判案由】    離婚
【裁判全文】
臺灣高等法院民事裁定                 93年度家上字第307號
聲  請  人
即  上訴人  乙○○
法定代理人  丙○○
訴訟代理人  翁雅欣律師
            蔡銘書律師
上列聲請人因與相對人即被上訴人甲○○間離婚等事件，對於本
院於民國95年5月23日所為判決聲請更正，本院裁定如下：
    主  文
聲請駁回。
聲請訴訟費用由聲請人負擔。
    理  由
一、按判決有誤寫、誤算或其他類此之顯然錯誤者，法院始得以
    裁定更正之，民事訴訟法第232條第1項規定甚明。
二、聲請論旨略以：聲請人請求相對人給付贍養費部分，依93年
    度身心障礙福利機構教養養護費收費標準所載，機構所在地
    若在台灣省，每月教養養護費金額應為新台幣（下同）1萬8
    995元，至於「7598×2.5」則為計算公式，不應以計算公式
    之參數7598，作為每月教養養護費。本院判決記載台灣省身
    心障礙福利機構之每月教養養護費之金額，顯有誤寫之錯誤
    ；依此計算相對人應給付之每月贍養費為2533元，亦屬錯誤
    ；本院判決主文第三項記載：反訴被告（即相對人）應自本
    件離婚判決確定日起，按月給付反訴原告新台幣「貳仟伍佰
    拾元」，亦屬誤算、誤寫，爰聲請更正為：「反訴被告
    應自本件離婚判決確定日起，按月給付反訴原告新台幣陸仟
    佰拾貳元」云云。
三、經查聲請人在本院審理期間，雖於94年7月22日提出陳報狀
    ，陳報伊為慢性精神病患，領有中度殘障手冊，於台北市欲
    尋求機構住宿養護之收費為1萬9375元云云，並提出「93年
    度身心障礙福利機構教養養護費收費標準」為證。惟經相對
    人抗辯聲請人居住在台北縣，不應以台北市之養護收費計算
    等語；然聲請人並未提出台北縣之身心障礙福利機構教養養
    護費之金額，而僅主張如不適用台北市之標準，可適用台灣
    省之標準云云（見本卷第2宗140、186頁）。本院乃依職權
    認定93年度身心障礙福利機構教養養護費收費標準，台灣省
    部份為每月7598元，聲請人得依此請求贍養費，並依此計算
    相對人應給與聲請人之贍養費，應按上開收費標準之三分之
    一計算，認相對人應給付聲請之贍養費為每月2533元。本院
    所為判決並無誤寫、誤算之顯然錯誤，聲請人聲請更正，不
    應准許。聲請人如對本院判決有所不服，應循上訴程序以求
    救濟，附此敘明。
四、依民事訴訟法第95條、第78條，裁定如主文。
中    華    民    國    95    年    6     月    14    日
                  民事第八庭  審判長法  官  吳景源
                                    法  官  連正義
                                    法  官  鄭威莉
正本係照原本作成。
如不服本裁定，應於收受送達後10日內向本院提出抗告狀，並應
繳納抗告費新台幣１千元。
但如就本案已提起上訴，則本裁定不得抗告。
中    華    民    國    95    年    6     月    16    日
                                    書記官  董曼華


司法院資訊處製作；財團法人民間司法改革基金會備份。
